【裁判字號】    89,訴,569
【裁判日期】    900524
【裁判案由】    違反槍砲彈藥刀械管制條例
【裁判全文】
臺灣嘉義地方法院刑事判決                          八十九年度訴字第五六九號
    公  訴  人  臺灣嘉義地方法院檢察署檢察官
    被      告  乙○○
    指定辯護人  甲○○
右列被告因違反槍砲彈藥刀械管制條例案件，經檢察官提起公訴（八十九年度偵字第
五七０五號），本院判決如左：
    主  文
乙○○未經許可，製造可發射子彈具有殺傷力之改造玩具手槍，處有期徒刑伍年陸月
，併科罰金新台幣拾萬元，罰金如易服勞役，以銀元佰元即新台幣玖佰元折算壹日
，扣案之改造玩具手槍壹把（槍枝管制編號：0000000000號）沒收；又未
經許可，持有子彈，處有期徒刑柒月，併科罰金新臺幣萬元，罰金如易服勞役，以
銀元佰元即新台幣玖佰元折算壹日，扣案之子彈伍發均沒收。應執行有期徒刑陸年
，併科罰金新台幣拾貳萬元，罰金如易服勞役，以銀元佰元即新台幣玖佰元折算壹
日，扣案之改造玩具手槍壹把（槍枝管制編號：0000000000號）、子彈伍
發均沒收。
    事  實
一、乙○○於民國八十九年八月中旬某日下午三時許，以新台幣約三千餘元之代價，
    向嘉義市○○街某模型玩具店購買仿ＧＬＯＣＫ廠半自動手槍製造之未具有殺傷
    力玩具手槍一把。適有綽號「阿嘉」年約四十餘歲之不詳姓名年籍男子得知乙○
    ○購買上開玩具手槍，乃於同日晚上六時許，在乙○○位於嘉義市○○路一百七
    十號四樓二住處，交付內有阻鐵之金屬鐵管一支及未經許可而持有之具有殺傷力
    制式九釐米半自動手槍子彈八發予乙○○，乙○○除自即日起未經許可持有該八
    發子彈外，並於同日進而將前開鐵管內之阻鐵取下，製造成屬於槍枝主要組成零
    件之土造金屬槍管，再加裝於上述之玩具手槍內，改造成可發射子彈具有殺傷力
    之玩具手槍，乙○○製造完成後亦自即日起未經許可而持有該把手槍。翌日下午
    五時許，乙○○復持該八發子彈與改造之玩具手槍前往嘉義縣水上鄉八掌溪堤防
    試射其中三發子彈，均順利擊發射出，後再攜回上址置放於客廳茶几下方。嗣於
    八十九年九月二十一日上午十一時三十分許，為警在上址查獲，並扣得該改造玩
    具手槍一把與子彈五發。
二、案經嘉義縣警察局移送臺灣嘉義地方法院檢察署檢察官偵查起訴。
    理  由
一、訊據被告乙○○固坦認於右揭時地持有上開具殺傷力之改造玩具手槍及制式子彈
    ，惟矢口否認有何改造玩具手槍之行為，辯稱：是阿嘉所改造，伊於警訊及檢察
    官偵查中所供自行改造玩具手槍等情不實云云。經查：（一）扣案之改造玩具手
    槍一把、制式子彈五發皆被告所持有，而被告持有子彈之初數量為八發，因自行
    試射後剩餘五發，嗣為警查獲等犯罪事實，業據被告於警訊、偵查中供承不諱（
    警卷第一頁反面、第二頁正面、偵查卷第十六頁反面），並有扣案之改造玩具手
    槍一把、制式子彈五發及搜索扣押證明筆錄、手槍與子彈照片一張在卷可稽（警
    卷第七頁至第九頁）。扣案之手槍、子彈經送鑑定結果，認該改造玩具手槍係由
    仿ＧＬＯＣＫ廠半自動手槍製造之玩具手槍更換土造金屬槍管改造而成，機械性
    能良好，可擊發適用子彈，具殺傷力，至子彈五發，認係口徑九釐米制式半自動
    手槍彈（其中二發彈底標記為「ＦＣ  ９ＭＭ  ＬＵＧＥＲ」，一發彈底標記為
    「ＡＣＰ  ９６  ９ｍｍ」，另一發彈底標記為「ＡＣＰ  ９ＭＭ  ＬＵＧＥＲ
    ９９」，又一發彈底標記為「ＧＥＣＯ＊９ｍｍ＊Ｌｕｇｅｒ」），均具殺傷力
    一節，亦有內政部警政署刑事警察局八十九年九月二十七日刑鑑字第一四三一五
    ０號鑑驗通知書附卷可按（偵查卷第十三頁），參以被告於警訊、偵查中及本院
    審理中均自白曾利用扣案之改造玩具手槍試射其中三發子彈（警卷第二頁正面、
    偵查卷第十六頁反面、第十七頁正面、本院九十年五月十日審判筆錄），可見該
    把手槍確可發射子彈無訛。（二）扣案之改造玩具手槍具有殺傷力已如前述，又
    被告於應警訊初即供認改造之玩具手槍及槍管係自行改造組合等語在卷（警卷第
    二頁正面），檢察官兩度偵訊時，被告亦坦承有將槍管阻鐵拿掉之行為，買回玩
    具手槍後，「阿嘉」在上址贈送金屬槍管，伊即當場改裝在玩具手槍上等語（偵
    查卷第九頁反面、第十六頁反面），是被告於本院翻異前詞，改稱係「阿嘉」所
    改造云云，又迄未能提供「阿嘉」之真實姓名年籍以供本院傳訊到庭，可見所辯
    應屬事後卸責之詞，不值採信，而被告於第一次警訊中雖指稱員警於其上址住處
    對之刑求云云（警卷第三頁），惟第二次警訊時則改稱所受之傷係因與員警拉扯
    所致（警卷第四頁反面、第五頁正面），於本院亦供稱未遭刑求等語明確（本院
    九十年一月二十九日訊問筆錄），堪認被告之自白非違背其自己之意思所為之陳
    述，而與事實相符，是被告確有改造玩具手槍之行為無誤。綜上所述，本案事證
    已臻明確，被告之犯行堪以認定。
二、被告未經許可，將本不具殺傷力之玩具手槍，改造為可發射子彈具有殺傷力之玩
    具手槍，核其所為，係犯槍砲彈藥刀械管制條例第十一條第一項之製造槍砲罪；
    被告未經許可，持有制式子彈，係犯同條例第十二條第四項之持有子彈罪。被告
    製造槍砲主要組成零件即槍管部分之犯行，係製造槍砲之部分行為，又其製造槍
    砲後持有槍砲之低度行為復為製造之高度行為所吸收，均不另論罪。被告同時持
    有子彈八發部分之犯行，其行為僅有一個，時間無分先後，且被害法益單一，僅
    成立單純一罪。被告所犯上開製造槍砲罪及持有子彈罪二罪間，犯意各別，行為
    互異，應分論併罰。爰審酌被告犯罪之動機係出於好奇，並未利用槍彈持以犯罪
    ，惟於本院審理之初一度逃匿，經通緝後始到案，有本院通緝書在卷可參，到案
    後又未能全部坦承犯行，未見具體悔過之表現及其他一切情狀，分別量處如主文
    所示之刑，罰金部分諭知易服勞役之折算標準，並定其應執行刑，以示懲儆。扣
    案之改造玩具手槍一把、子彈五發（原持有八發，已由被告試射三發而喪失子彈
    效用並滅失）係屬違禁物，併依刑法第三十八條第一項第一款宣告沒收。
三、另按槍砲彈藥刀械管制條例第十九條第一項規定：「犯第七條、第八條、第十條
    、第十一條、第十二條第一項至第三項、第十三條第一項至第三項之罪，經判處
    有期徒刑者，應於刑之執行完畢或赦免後，令入勞動場所，強制工作，其期間為
    三年。」此項規定不問對行為人有無預防矯治其社會危險性之必要，一律宣付強
    制工作三年，限制其中不具社會危險性之受處分人之身體、自由部分，其所採措
    施與所欲達成預防矯治之目的及所需程度，不合憲法第二十三條所定之比例原則
    ，業經於八十七年十二月十八日公布之司法院大法官會議釋字第四七一號解釋宣
    告自該解釋公布之日起不予適用。本案被告所涉槍砲彈藥刀械管制條例第十一條
    第一項未經許可製造可發射子彈具有殺傷力之改造玩具手槍犯行，並未涉及其他
    具體之犯罪行為，且所製造之手槍，乃以市售常見之玩具手槍加以改造而已，又
    被告過去並無任何暴力犯罪之前科，此有台灣高等法院被告全國前案紀錄表在卷
    可按，衡酌被告行為之嚴重性、行為表現之危險性及對於被告未來行為之期待性
    等情狀，與應予宣告強制工作之比例原則並不相當，揆諸前揭解釋意旨，本院認
    尚無宣告強制工作之必要，附此敘明。
據上論斷，應依刑事訴訟法第二百九十九第一項前段，槍砲彈藥刀械管制條例第十一
條第一項、第十二條第四項，刑法第十一條前段、第四十二條第二項、第五十一條第
五款、第七款、第三十八條第一項第一款，罰金罰鍰提高標準條例第二條，現行法規
所定貨幣單位折算新台幣條例第二條，判決如主文。
本案經檢察官陳美君到庭執行職務。
中  華  民  國    九      十    年      五      月    二    十    四    日
                     台灣嘉義地方法院刑事第二庭
                                   審判長法  官  許  進  國
                                         法  官  王  漢  章
                                         法  官  廖  政  勝
右正本證明與原本無異。
如不服本判決，應於判決送達後十日內向本院提出上訴狀( 應附繕本 )。
中  華  民  國    九      十    年      五      月    二    十    四    日
                                         書記官  陳  湘  蓉
附錄本判決論罪科刑法條全文
槍砲彈藥刀械管制條例第十一條第一項
未經許可，製造、販賣或運輸第四條第一項第一款所稱其他可發射金屬或子彈傷力之
各式槍砲者，處五年以上有期徒刑，併科新臺幣一千萬元以下罰金。
槍砲彈藥刀械管制條例第十二條第四項
未經許可，持有、寄藏或意圖販賣而陳列子彈者，處五年以下有期徒刑，併科新台幣
三百萬元以下罰金。


司法院資訊處製作；財團法人民間司法改革基金會備份。
